臺灣高等法院刑事判決
111年度上易字第1372號
上  訴  人  臺灣新竹地方檢察署檢察官
被      告  陳家豪



上列上訴人因被告詐欺案件，不服臺灣新竹地方法院111年度易
字第379號，中華民國111年7月27日第一審判決（聲請簡易判決
處刑案號：臺灣新竹地方檢察署110年度偵字第12317號），提起
上訴，本院判決如下：
    主  文
上訴駁回。
    理  由
一、聲請簡易判決處刑書意旨略以：被告陳家豪(下稱被告)能預
    見提供手機電話號碼與不相識之人使用，可能幫助他人遂行
    詐欺取財之犯行，致使被害人及警方追查無門，竟仍不違背
    其本意，基於幫助詐欺取財之不確定故意，於民國110年2月
    10日某時許，在新竹市北大路統一超商便利商店內，將其向
    中華電信公司申辦之行動電話門號0000-000000號SIM卡（下
    稱上開手機電話號碼），以新臺幣（下同）200元之價格販
    賣與真實姓名年籍不詳綽號「莫莫」之成年女子。嗣該真實
    姓名年籍不詳綽號「莫莫」所屬之詐欺集團成員取得上開手
    機電話號碼SIM卡後，「莫莫」將上開手機電話號碼販售予
    另案被告陳生琥（所涉詐欺犯行，業經臺灣臺南地方檢察署
    【下稱臺南地檢署】檢察官以110年度營偵字第1794號提起
    公訴），另案被告陳生琥再將上開手機電話號碼提供予另案
    被告楊宇翰（所涉詐欺犯行，業經臺南地檢署檢察官以110
    年度營偵字第1794號提起公訴）使用，其等竟共同意圖為自
    己不法之所有，基於詐欺取財之犯意聯絡，由該詐欺集團之
    成員，於110年2月23日9時許，在網路上貼「人民幣換台幣
    （支付寶、可銀行卡）」等語之貼文，嗣告訴人黃景煜(下
    稱告訴人)上網瀏覽看到上開貼文，詐欺集團成員遂以通訊
    軟體LINE及上開手機電話號碼與告訴人聯繫，致告訴人陷於
    錯誤，遂依詐欺集團成員指示，於110年2月23日19時55分許
    ，在臺南市後壁火車站旁便利商店內，交付64萬5,000元予
    詐欺集團成員另案被告陳生琥、楊宇翰、陳柏諺（所涉詐欺
    犯行，業經臺南地檢署檢察官以110年度營偵字第1794號提
    起公訴）等人。嗣詐欺集團成員取得上開金錢後，藉故離去
    ，告訴人發覺兌換之人民幣沒有入帳，報警處理，始知悉上
    情。因認被告涉有刑法第30條、同法第339條第1項之幫助詐
    欺取財罪嫌等語。
二、按犯罪事實應依證據認定之，無證據不得認定犯罪事實，又
    不能證明被告犯罪者應諭知無罪之判決，刑事訴訟法第154
    條第2項、第301條第1項分別定有明文。次按，刑事訴訟法
    所謂認定犯罪事實之證據，係指足以認定被告確有犯罪行為
    之積極證據而言，該項證據自須適合於被告犯罪事實之認定
    ，始得採為斷罪資料。如未能發現相當證據，或證據不足以
    證明，自不能以推測或擬制之方法，以為裁判基礎。又認定
    犯罪事實所憑之證據，雖不以直接證據為限，間接證據亦包
    括在內，然而無論直接證據或間接證據，其為訴訟上之證明
    ，須於通常一般人均不致有所懷疑，而得確信其為真實之程
    度者，始得據為有罪之認定，倘其證明尚未達到此一程度，
    而有合理之懷疑存在時，事實審法院復已就其心證上理由予
    以闡述，敘明其如何無從為有罪之確信，即應為無罪之判決
    （最高法院29年度上字第3105號、40年度台上字第86號及76
    年度台上字第4986號判決意旨參照）。 　　
三、聲請簡易判決處刑書意旨認被告涉有上開刑法第30條、同法
    第339條第1項之幫助詐欺取財罪嫌，無非係以：被告自白、
    證人即另案被告陳生琥、楊宇翰、陳柏諺證述、證人即告訴
    人證述，及臺南市政府警察局白河分局後壁分駐所受理各類
    案件紀錄表、受（處）理案件證明單各1份、路口及銀行監
    視器翻拍照片、告訴人提供之通訊軟體LINE對話紀錄截圖數
    張為其主要論據。
四、訊據被告固坦承將上開手機電話號碼交予真實姓名年籍不詳
    綽號「莫莫」之成年女子使用，惟堅詞否認有何幫助詐欺取
    財犯行，並辯稱：我不知道「莫莫」將上開手機電話號碼作
    詐騙使用，其並無幫助詐欺取財之犯意等語（見本院卷第13
    1頁）。經查：
(一)被告於110年2月10日某時許，在新竹市北大路統一超商便利
    商店內，將其申辦之上開手機電話號碼SIM卡，以200元之價
    格販賣予綽號「莫莫」之成年女子。「莫莫」復將上開手機
    電話號碼SIM卡販售予另案被告陳生琥，另案被告陳生琥再
    將上開手機電話號碼提供予另案被告楊宇翰使用，業據被告
    於警詢、偵查及原審供承不諱（見臺南市政府警察局白河分
    局刑案偵查卷宗【下稱南警偵卷】第31頁至第37頁；臺灣新
    竹地方檢察署【下稱新竹地檢署】110度第12317號偵卷【下
    稱第12317號偵卷】第29頁，原審竹簡卷第77至78頁），並
    有中華電信通聯記錄查詢系統查詢結果、中華電信股份有限
    公司台北營運處111年4月15日台北一服字第1110000057號函
    暨檢附預付卡門號申請書、超商監視器畫面截圖各1份等附
    卷可稽（見原審竹簡卷第57、59至67頁）。又告訴人在網路
    上見「人民幣換台幣」之貼文，而與張貼該貼文之人以通訊
    軟體LINE及行動電話聯繫，使告訴人於聲請簡易判決處刑書
    所載之時間、地點交付64萬5,000元予另案被告陳生琥、楊
    宇翰，嗣其等取得上開金錢後，藉故離去亦未兌換人民幣予
    告訴人等情，復經證人即告訴人、證人即另案被告陳生琥、
    楊宇翰於警詢中證述明確（見南警偵卷第3至19、21至26、7
    9至87、89至93、99至103、105至107頁），復有臺南市政府
    警察局白河分局後壁分駐所受理各類案件紀錄表、受（處）
    理案件證明單各１份、監視器畫面截圖、通訊軟體LINE對話
    紀錄、轉帳紀錄截圖數張等在卷可參（見南警偵卷第109至1
    11、113至127、129至143、160至166頁），是此部分事實，
    應堪認定。
(二)按幫助犯之成立，以行為人主觀上認識被幫助者正欲從事特
    定犯罪或係正在從事特定犯罪，且該犯罪有既遂可能，而其
    行為足以幫助他人實現構成要件，對於正犯資以助力，但未
    參與實行犯罪之行為者而言（最高法院111年度台上字第165
    4號刑事判決意旨參照）。查本件聲請簡易判決處刑書意旨
    固認被告基於幫助詐欺取財之不確定故意，提供上開電話號
    碼SIM卡，供詐欺集團成員以之向告訴人聯繫施行詐術，使
    告訴人陷於錯誤，交付64萬5,000元予另案被告陳生琥、楊
    宇翰，致生財產損害，惟依卷附告訴人提供之通訊軟體LINE
    對話紀錄截圖數張（見南警偵卷第129至141頁），均未見詐
    欺集團成員有以被告申辦之上開手機電話號碼向告訴人聯繫
    ，是上開聲請簡易判決處刑書意旨，尚有誤會。上開詐欺集
    團既未以被告申辦之上開電話號碼SIM卡向告訴人聯繫、施
    行詐術，揆諸前揭裁判意旨，被告將上開電話號碼SIM卡交
    付予綽號「莫莫」之人，是否屬於對詐欺集團向告訴人為詐
    欺之犯行資以助力，顯非無疑。
(三)至公訴人雖認被告申辦之上開手機電話號碼，有供另案被告
    楊宇翰向另案被告陳柏諺內部聯絡使用，而認上開手機電話
    號碼有作為本案詐欺犯罪使用云云（見原審易字卷第125頁
    ），惟查，被告申辦之上開電話號碼SIM卡確曾供另案被告
    陳生琥、楊宇翰使用，作為聯繫另案被告陳柏諺前往玉山銀
    行抽取號碼牌、拍攝銀行內部照片、拍攝辦卡申請書照片予
    另案被告楊宇翰等情，業據證人即另案被告楊宇翰、陳柏諺
    於警詢中證述明確（見南警偵卷第21至26、45至61、63至65
    、67至75頁），足徵被告申辦之上開電話號碼SIM卡，確曾
    供另案被告楊宇翰向另案被告陳柏諺內部聯絡使用至明，惟
    縱然被告申辦之上開電話號碼SIM卡，曾經另案被告其等間
    作為內部通訊聯繫使用，其既未造成客觀上足以產生錯誤認
    知之不實詐術內容，自難逕認被告提供其申辦之上開電話號
    碼SIM卡予綽號「莫莫」之人使用，係幫助詐欺集團成員實
    現向告訴人施行詐術之構成要件。
(四)另參以證人即告訴人於警詢中證述：我於110年2月23日9時
    許在網路上見人民幣兌換臺幣之貼文後，以通訊軟體LINE與
    該詐欺集團成員聯繫，並於同日19時55分許，將現金64萬5,
    000元交予2名詐欺集團成員，復至同日22時50分許返家時才
    發現支付寶並無人民幣入帳，始悉受騙；嗣於110年2月26日
    11時50分時，通訊軟體LINE綽號「昀熙」之男子向我表示要
    補辦提款卡提款還我，我要求他提供銀行辦理業務之照片，
    該男子於同日12時45分傳送銀行等候編號之照片及銀行內部
    之照片給我，又傳正在填寫申請書的照片，並稱辦完卡後會
    還錢給我，但最後仍未還款等語（見南警偵卷第79至87、89
    至93頁），核與證人即另案被告楊宇翰、陳柏諺於警詢中上
    開證述內容相互勾稽，堪認上開另案被告楊宇翰確曾使用被
    告申辦之上開電話號碼內部聯繫，指示另案被告陳柏諺至玉
    山銀行抽取號碼牌、拍攝銀行內部照片、拍攝辦卡申請書照
    片，另案被告楊宇翰復將上開照片傳送予告訴人，惟依上開
    事證，僅可認定被告申辦之上開電話號碼SIM卡，在告訴人
    於110年2月23日遭上開詐欺集團成員施用詐術陷於錯誤交付
    現金64萬5,000元後，方於110年2月26日經由另案被告楊宇
    翰使用、聯繫另案被告陳柏諺至銀行拍攝照片向告訴人推諉
    虛應還款至明。是本件縱認被告申辦之上開電話號碼SIM卡
    ，確有供另案被告其等內部聯繫使用，惟因係告訴人因詐欺
    集團成員施行詐術、陷於錯誤並交付財物後，另案被告作為
    其等間內部聯繫使用，並非以上開電話號碼向告訴人聯絡外
    ，且詐欺集團成員之詐欺犯行既已於110年2月23日19時55分
    許，經告訴人交付現金64萬5,000元為財產上處分時而既遂
    終了，則另案被告其等於110年2月26日使用被告申辦之上開
    電話號碼SIM卡內部聯繫、通訊，亦屬其等詐欺犯行既遂終
    了後之行為，自難認被告提供其申辦之上開電話號碼SIM卡
    ，對詐欺集團成員向告訴人施行詐術之行為，有何幫助或施
    以助力甚明。
(五)綜上所述，被告所辯，應堪採信。　　
五、綜上所述，本件公訴人所舉各項證據方法，既不足以使本院
    達到確信被告確有公訴人所指之上開犯行。此外，復無其他
    積極證據足資證明被告確有公訴人所指之上開犯行，揆諸上
    開說明，自應為被告無罪之諭知。
六、原審經審理結果，認無其他積極證據足資證明被告有公訴人
    所指之上開犯行，而為被告無罪之諭知，尚無不合。檢察官
    上訴意旨略以：㈠被告確實於110年2月10日某時許，在新竹
    市北大路統一超商便利商店內，將其申辦之上開手機電話號
    碼SIM卡，以200元之價格販賣予綽號「莫莫」之成年女子。
    「莫莫」復將上開手機電話號碼SIM卡販售予另案被告陳生
    琥，另案被告陳生琥再將上開手機電話號碼提供予另案被告
    楊宇翰使用，另案被告楊宇翰即持用上開手機電話號碼作為
    與另案被告陳柏諺聯繫之用，業據被告於警詢、偵查及法院
    調查程序中供承不諱，核與證人即另案被告陳生琥、楊宇翰
    、陳柏諺證述內容大致相符，並有中華電信通聯記錄查詢系
    統查詢結果、中華電信股份有限公司台北營運處111年4月15
    日台北一服字第1110000057號函及其附預付卡門號申請書、
    超商監視器畫面截圖各1份在卷可稽。又告訴人於110年2月2
    3日上午9時許，在網路上見「人民幣換台幣」之貼文，而與
    張貼該貼文之人以通訊軟體LINE及行動電話聯繫，使告訴人
    陷於錯誤，於110年2月23日晚間7時55分許，在臺南市後壁
    火車站旁便利商店內，交付64萬5,000元予另案被告陳生琥
    、楊宇翰，嗣其等取得上開金錢後，藉故離去亦未兌換人民
    幣予告訴人等情，亦經證人即告訴人、證人即另案被告陳生
    琥、楊宇翰證述明確，另有臺南市政府警察局白河分局後壁
    分駐所受理各類案件紀錄表、受（處）理案件證明單各１份
    、監視器畫面截圖、通訊軟體LINE對話紀錄、轉帳紀錄截圖
    數張在卷可查，是此部分事實堪認屬實。是由上開證據資料
    可知，上開手機電話號碼雖未直接作為聯繫告訴人，而對告
    訴人施行詐術之用，但上開手機電話號碼確實為詐騙告訴人
    之另案被告陳生琥、楊宇翰所屬詐欺犯罪集團內部聯繫所使
    用。則原審以上開手機電話號碼並未直接做聯繫告訴人之用
    ，而認被告交付上開手機電話號碼SIM卡之行為並未對詐欺
    犯行施以助力等情，實稍嫌速斷。㈡又告訴人證述於110年2
    月23日晚間7時55分許交付64萬5,000元與詐欺集團成員後，
    知道受騙，到了110年2月26日上午11時50分許，通訊軟體LI
    NE綽號「昀熙」之男子表示要補辦提款卡並提款，告訴人即
    要求對方提供銀行辦理業務之照片，該男子於同日上午12時
    45分許傳送銀行等候編號之照片及銀行內部之照片予告訴人
    ，並傳正在填寫申請書的照片，並稱辦完卡後將匯還款，但
    最後仍未還款等語。再綜合證人即另案被告陳生琥、楊宇翰
    、陳柏諺之證述內容，可知110年2月26日上午另案被告陳生
    琥、楊宇翰確實有以上開手機電話號碼聯絡另案被告陳柏諺
    ，指示另案被告陳柏諺至玉山銀行抽取號碼牌、拍攝銀行內
    部照片、拍攝辦卡申請書照片傳給另案被告楊宇翰，另案被
    告楊宇翰復將上開照片傳送予告訴人等情。由此可知，上開
    手機電話號碼不僅只是作為詐欺犯罪集團內部聯繫所使用，
    而是另案被告陳生琥、楊宇翰、陳柏諺等詐欺集團成員，從
    110年2月23日起至2月26日止，為了詐騙告訴人，不斷對告
    訴人施以詐術欲取信告訴人，故不論是一開始詐騙告訴人交
    付64萬5,000元之過程，或是之後為取信告訴人，而使用上
    開手機電話號碼聯絡另案被告陳柏諺至玉山銀行抽取號碼牌
    、拍攝銀行內部照片、拍攝辦卡申請書照片，最終傳給告訴
    人之過程，均屬詐欺之整體犯罪行為之一部分，無法切割，
    故上開手機電話號碼就是作為詐欺告訴人之其中一項犯罪工
    具，是被告提供上開手機電話號碼SIM卡之行為，客觀上自
    屬對另案被告陳生琥、楊宇翰、陳柏諺之詐欺行為施以助力
    或幫助。原審將詐欺犯行予以切割，遽認另案被告陳生琥、
    楊宇翰、陳柏諺110年2月26日使用上開手機電話號碼所為之
    行為，僅為詐欺犯行既遂終了後之行為，而對被告為有利之
    認定，自難令人甘服。㈢是本件被告客觀上提供上開手機電
    話號碼SIM卡之行為，已構成幫助之行為。而就主觀上之犯
    意部分，被告雖否認本件犯行，但亦自承確實有以200元出
    售上開手機電話號碼SIM卡出售予年籍資料不詳之人，已如
    前述。而個人之手機門號是重要之聯絡工具，且一般電信業
    者對於門號辦多無特殊限制，一般人可向不同之電信業者申
    請多數之門號使用，此乃眾所周知之事實，如非供作不法用途
    ，任何人大可以自己名義申請門號，實無需使用他人門號。
    再者，個人手機門號具有相當程度之專屬性，應以本人使用
    為原則，衡諸常情，若非與本人有密切關係或特殊信賴關係，
    實無任意供他人使用之理，縱有交付門號供他人使用之特殊
    情形，亦必會先行了解他人使用門號之目的始行提供，並儘速
    要求返還。又詐欺集團經常利用收購、租用之方式取得他人
    手機門號，藉此作為詐欺集團使用或詐欺被害人之犯罪工具
    ，類此在社會上層出不窮之案件，已廣為新聞傳播媒體所報導
    ，政府有關單位亦致力宣導民眾多加注意防範，是避免此等
    專屬性甚高之物品被不明人士利用為犯罪工具，當為具有正常
    智識者在一般社會生活中所應有之認識。是被告應對於出售上
    開手機電話號碼SIM卡出售予年籍資料不詳之人不能任意交付
    他人使用，否則可能幫助他人從事犯罪行為，亦有認知。是
    其對於上情自難諉為不知。㈣又觀諸被告供述內容，本件被告
    還是以出售之方式交付上開手機電話號碼SIM卡，還交給年
    籍資料不詳之人，可徵被告對於該上開手機電話號碼SIM卡
    之後作何使用，並非在意，而係為圖200元之報酬，而交出
    上開手機電話號碼SIM卡，容任該可能遭他人持以作為詐騙
    他人使用之風險發生，足認其主觀上已有縱有人利用其門號
    實施詐欺取財犯罪之用，亦容任其發生之幫助詐欺取財之不
    確定故意甚明。㈤本件被告確實涉犯本件之幫助詐欺犯行。
    原審以上開手機電話號碼並未直接作為聯繫告訴人，而對告
    訴人施行詐術之用，且另案被告陳生琥、楊宇翰、陳柏諺使
    用上開手機電話號碼所為之行為，僅為詐欺犯行既遂終了後
    之行為，故對被告為有利之認定，而諭知被告無罪，其對於
    事實之認定，有違背經驗法則及論理法則之處，自難認原判
    決合法。爰請求將原判決撤銷，更為適當合法之判決云云。
    惟查：㈠本件聲請簡易判決處刑書意旨固認被告基於幫助詐
    欺取財之不確定故意，提供上開電話號碼SIM卡，供詐欺集
    團成員以之向告訴人聯繫施行詐術，使告訴人陷於錯誤，交
    付64萬5,000元予另案被告陳生琥、楊宇翰，致生財產損害
    ，惟依卷附告訴人提供之通訊軟體LINE對話紀錄截圖數張（
    見南警偵卷第129至141頁），均未見詐欺集團成員有以被告
    申辦之上開手機電話號碼向告訴人聯繫，是上開聲請簡易判
    決處刑書意旨，尚有誤會。上開詐欺集團既未以被告申辦之
    上開電話號碼SIM卡向告訴人聯繫、施行詐術，揆諸前揭裁
    判意旨，被告將上開電話號碼SIM卡交付予綽號「莫莫」之
    人，是否屬於對詐欺集團向告訴人為詐欺之犯行資以助力，
    顯非無疑。㈡至公訴人雖認被告申辦之上開手機電話號碼，
    有供另案被告楊宇翰向另案被告陳柏諺內部聯絡使用，而認
    上開手機電話號碼有作為本案詐欺犯罪使用云云（見原審易
    字卷第125頁），惟查，被告申辦之上開電話號碼SIM卡確曾
    供另案被告陳生琥、楊宇翰使用，作為聯繫另案被告陳柏諺
    前往玉山銀行抽取號碼牌、拍攝銀行內部照片、拍攝辦卡申
    請書照片予另案被告楊宇翰等情，業據證人即另案被告楊宇
    翰、陳柏諺於警詢中證述明確（見南警偵卷第21至26、45至
    61、63至65、67至75頁），足徵被告申辦之上開電話號碼SI
    M卡，確曾供另案被告楊宇翰向另案被告陳柏諺內部聯絡使
    用至明，惟縱然被告申辦之上開電話號碼SIM卡，曾經另案
    被告其等間作為內部通訊聯繫使用，其既未造成客觀上足以
    產生錯誤認知之不實詐術內容，自難逕認被告提供其申辦之
    上開電話號碼SIM卡予綽號「莫莫」之人使用，係幫助詐欺
    集團成員實現向告訴人施行詐術之構成要件。㈢另參以證人
    即告訴人於警詢中證述：我於110年2月23日9時許在網路上
    見人民幣兌換臺幣之貼文後，以通訊軟體LINE與該詐欺集團
    成員聯繫，並於同日19時55分許，將現金64萬5,000元交予2
    名詐欺集團成員，復至同日22時50分許返家時才發現支付寶
    並無人民幣入帳，始悉受騙；嗣於110年2月26日11時50分時
    ，通訊軟體LINE綽號「昀熙」之男子向我表示要補辦提款卡
    提款還我，我要求他提供銀行辦理業務之照片，該男子於同
    日12時45分傳送銀行等候編號之照片及銀行內部之照片給我
    ，又傳正在填寫申請書的照片，並稱辦完卡後會還錢給我，
    但最後仍未還款等語（見南警偵卷第79至87、89至93頁），
    核與證人即另案被告楊宇翰、陳柏諺於警詢中上開證述內容
    相互勾稽，堪認上開另案被告楊宇翰確曾使用被告申辦之上
    開電話號碼內部聯繫，指示另案被告陳柏諺至玉山銀行抽取
    號碼牌、拍攝銀行內部照片、拍攝辦卡申請書照片，另案被
    告楊宇翰復將上開照片傳送予告訴人，惟依上開事證，僅可
    認定被告申辦之上開電話號碼SIM卡，在告訴人於110年2月2
    3日遭上開詐欺集團成員施用詐術陷於錯誤交付現金64萬5,0
    00元後，方於110年2月26日經由另案被告楊宇翰使用、聯繫
    另案被告陳柏諺至銀行拍攝照片向告訴人推諉虛應還款至明
    。是本件縱認被告申辦之上開電話號碼SIM卡，確有供另案
    被告其等內部聯繫使用，惟因係告訴人因詐欺集團成員施行
    詐術、陷於錯誤並交付財物後，另案被告作為其等間內部聯
    繫使用，並非以上開電話號碼向告訴人聯絡外，且詐欺集團
    成員之詐欺犯行既已於110年2月23日19時55分許，經告訴人
    交付現金64萬5,000元為財產上處分時而既遂終了，則另案
    被告其等於110年2月26日使用被告申辦之上開電話號碼SIM
    卡內部聯繫、通訊，亦屬其等詐欺犯行既遂終了後之行為，
    自難認被告提供其申辦之上開電話號碼SIM卡，對詐欺集團
    成員向告訴人施行詐術之行為，有何幫助或施以助力甚明。
    綜上所述，公訴人所舉之上開證據，尚難證明被告涉有此部
    分犯行，此業據原審判決於判決理由內均詳予論述，且並無
    違背經驗法則及論理法則。又按證據之取捨及證據證明力如
    何，均屬事實審法院得自由裁量、判斷之職權，苟其此項裁
    量、判斷，並不悖乎通常一般之人日常生活經驗之定則或論
    理法則，且於判決內論敘其何以作此判斷之心證理由者，即
    不得任意指摘其為違法。公訴人上訴仍執陳詞，對於原審依
    職權所為之證據取捨以及心證裁量，重為爭執，仍無從使本
    院形成被告有罪之心證，且並未提出其他積極證據以供調查
    ，其上訴為無理由，應予駁回。
據上論斷，應依刑事訴訟法第368條，判決如主文。
本案經檢察官許大偉聲請簡易判決處刑，檢察官劉正祥提起上訴
，檢察官洪威華到庭執行職務。
中　　華　　民　　國　　111 　年　　12　　月　　13　　日
                  刑事第一庭　  審判長法　官  吳炳桂 
　　　　　　　　　　　　　　　　　　　法　官  游士珺
　　　　　　　　　　　　　　　　　　　法　官  王耀興
以上正本證明與原本無異。
不得上訴。
                                      書記官  鄭舒方
中　　華　　民　　國　　111 　年　　12　　月　　14　　日